【裁判字號】    97,訴,1442
【裁判日期】    970915
【裁判案由】    毒品危害防制條例
【裁判全文】
臺灣臺中地方法院刑事判決              97年度訴字第1442號
公  訴  人  臺灣臺中地方法院檢察署檢察官
被      告  甲○○
上列被告因違反毒品危害防制條例案件，經檢察官提起公訴（九
十七年度毒偵字第一六二八號），本院合議庭裁定由受命法官獨
任進行簡式審判程序，判決如下：
    主    文
甲○○施用第一級毒品，累犯，處有期徒刑壹年；又施用第二級
毒品，累犯，處有期徒刑柒月。應執行有期徒刑壹年陸月。
    犯罪事實
一、(一)甲○○曾因施用毒品案件，經本院於民國九十年七月十七
    日，以九十年度毒聲字第三四七六號裁定送觀察、勒戒後，
    認有繼續施用毒品傾向，復經本院於同年九月四日，以九十
    年度毒聲字第三九○四號裁定令入戒治處所施以強制戒治一
    年確定，已於九十一年八月十日執行完畢釋放。其於強制戒
    治執行完畢釋放之五年內，又因施用第一級、第二級毒品案
    件，經臺灣苗栗地方法院於九十五年八月二十一日，以九十
    五年度訴字第三七八號判處有期徒刑一年、十一月，應執行
    有期徒刑一年十月（嗣減刑為有期徒刑六月、五月又十五日
    ，應執行有期徒刑十一月）確定，甫於九十六年八月二十四
    日執行完畢。(二)詎其不知悔改，基於施用第一級毒品海洛因
    與施用第二級毒品甲基安非命之犯意，於九十七年三月十日
    晚上九時許，在臺中縣后里鄉○○村○○路三五之一號住處
    ，以將第一級毒品海洛因捲入香菸內，再點火吸食之方式，
    ，與以將第二級毒品甲基安非他命置於鋁箔紙上，下方用火
    燒烤，再吸食霧化氣體之方式，分別施用第一級毒品海洛因
    與第二級毒品甲基安非他命各一次。嗣於九十七年三月十一
    日凌晨三時二十分許，在臺中縣梧棲鎮○○路○段八一四號
    前為警攔檢查獲。經其同意採尿送驗後，結果呈嗎啡、甲基
    安非他命陽性反應，始查悉上情。
二、案經臺中縣警察局清水分局報請臺灣臺中地方法院檢察署檢
    察官偵查起訴。
    理  由
一、(一)訊據被告甲○○對於：其曾於上開時地，分別基於施用第
    一級毒品海洛因與第二級毒品甲基安非他命之犯意，各以上
    開方式，分別施用第一級毒品海洛因與第二級毒品甲基安非
    他命各一次。嗣為警查獲，並經警採取其尿液送驗後，結果
    呈嗎啡、甲基安非他命陽性反應之事實，坦承不諱，並有中
    山醫學大學附設醫院檢驗科藥物檢測中心尿液檢驗報告一紙
    在卷可參，是被告之自白應與事實相符。又被告曾因施用毒
    品案件，經本院於九十年七月十七日，以九十年度毒聲字第
    三四七六號裁定送觀察、勒戒後，認有繼續施用毒品傾向，
    復經本院於同年九月四日，以九十年度毒聲字第三九○四號
    裁定令入戒治處所施以強制戒治一年確定，已於九十一年八
    月十日執行完畢釋放。其於強制戒治執行完畢釋放之五年內
    ，又因施用第一級、第二級毒品案件，經臺灣苗栗地方法院
    於九十五年八月二十一日，以九十五年度訴字第三七八號判
    處有期徒刑一年、十一月，應執行有期徒刑一年十月（嗣減
    刑為有期徒刑六月、五月又十五日，應執行有期徒刑十一月
    ）確定，甫於九十六年八月二十四日執行完畢等情，有臺灣
    高等法院被告前案紀錄表一份在卷可稽。是本件被告於強制
    戒治執行完畢釋放後之五年內，再犯施用毒品犯行後之施用
    第一級、第二級毒品犯行（最高法院九十六年度台非字第二
    三六號刑事判決要旨參照）已堪認定。
二、(一)核被告所為，係犯毒品危害防制條例第十條第一項施用第
    一級毒品罪與同條第二項施用第二級毒品罪。被告持有第一
    級毒品海洛因與第二級毒品甲基安非他命之低度行為，業為
    其施用第一級毒品海洛因與第二級毒品甲基安非他命之高度
    行為所分別吸收，均不另論罪。又被告曾因施用第一級、第
    二級毒品案件，經臺灣苗栗地方法院於九十五年八月二十一
    日，以九十五年度訴字第三七八號判處有期徒刑一年、十一
    月，應執行有期徒刑一年十月（嗣減刑為有期徒刑六月、五
    月又十五日，應執行有期徒刑十一月）確定，甫於九十六年
    八月二十四日執行完畢等情，有臺灣高等法院被告前案紀錄
    表一份在卷可參。其於有期徒刑執行完畢後，五年內故意再
    犯本件有期徒刑以上之二罪，均為累犯，應依刑法第四十七
    條第一項規定，各加重其刑。(二)爰審酌：被告正值青壯，國
    中肄業，曾因施用第一級、第二級毒品案件，先後經臺灣苗
    栗地方法院、本院於九十五年八月二十一日、九十七年一月
    二十八日，分別以九十五年度訴字第三七八號、九十七年度
    訴字第四○號，各判處有期徒刑一年、十一月，應執行有期
    徒刑一年十月（嗣減刑為有期徒刑六月、五月又十五日，應
    執行有期徒刑十一月）、有期徒刑一年一月、一年一月，減
    為有期徒刑六月又十五日、六月又十五日，應執行有期徒刑
    一年確定。其仍不知悔改，再次施用第一級毒品海洛因與第
    二級毒品甲基安非他命，其所為本質上雖係自戕行為，但仍
    有害國本。其犯罪手段尚屬平和，暨其犯罪後，坦承犯行，
    態度良好等一切情狀，各量處如主文所示之刑，並定其應執
    行之刑。
據上論斷，應依刑事訴訟法第二百七十三條之一第一項、第二百
九十九條第一項前段，毒品危害防制條例第十條第一項、第二項
，刑法第十一條前段、第四十七條第一項、第五十一條第五款，
判決如主文。
本案經檢察官乙○○到庭執行職務。
中    華    民    國    97    年    9    月     15    日
                    刑事第六庭  法  官  唐敏寶
上正本證明與原本無異。如不服本判決，應於判決送達後十日內
，向本院提出上訴狀（須附繕本及具體理由）。
                                書記官  賴玉真
中    華    民    國    97    年    9    月     15    日
附錄犯罪科刑法條
毒品危害防制條例第十條
施用第一級毒品者，處六月以上五年以下有期徒刑。
施用第二級毒品者，處三年以下有期徒刑。


司法院資訊處製作；財團法人民間司法改革基金會備份。
